臺灣板橋地方法院民事判決　　　　　　　 96年度親字第118號
原　　　告　　甲○○
訴訟代理人　　陳萬發律師
被　　　告　　丙○○
兼法定代理人　丁○○
上列當事人間請求否認子女事件，經本院於民國96年11月22日言
詞辯論終結，判決如下：
    主  文
確認被告丙○○非原告甲○○自被告丁○○受胎所生之婚生女。
訴訟費用由被告負擔。
    事實及理由
一、原告主張：原告與被告丁○○於民國89年8 月11日結婚，嗣
    於96年4 月12日經法院判決准予離婚，同年5 月21日確定。
    雖原告於離婚前之96年1 月11日生下被告丙○○（女、身分
    證統一編號：Ｚ00000 0000 號），依民法第1062條、第1063
    條之規定，推定為原告與被告丁○○所生，惟兩造離婚前早
    於93年間已因夫妻感情破裂等因素，而無夫妻之實，實則被
    告丙○○並非原告與與被告丁○○所生，爰依民法第1062條
    、第1063條之規定，提起否認子女之訴。並聲明：確認被告
    丙○○非原告甲○○自被告丁○○受胎所生之婚生子。提出
    戶籍謄本、屏東基督教醫院所開具之DN A親子血緣關係諮詢
    報告單及輔英科技大學附設醫院所開具之出生證開各1 份為
    證。
二、被告陳稱：對於原告主張之事實並無意見，對於屏東基督教
    醫院之親子血緣關係諮詢報告單亦無意見。
三、經查：原告主張其與被告丁○○於89年8 月11日結婚，嗣於
    96年4 月12日離婚，雖原告於離婚前之96年1 月11日生下被
    告丙○○，依法推定為原告甲○○與被告丁○○所生。惟實
    際上被告丙○○係原告甲○○與訴外人乙○○所生之子之事
    實，業據原告提出戶籍謄本、屏東基督教醫院所開具之DNA
    親子血緣關係諮詢報告單及輔英科技大學附設醫院所開具之
    出生證開各1 份為證。被告對於原告主張之事實及所提出之
    屏東基督教醫院DNA 親子血緣關係諮詢報告單均不爭執，而
    據原告提出之屏東基督教醫院所開具之DNA 親子血緣關係諮
    詢報告單所示：丙○○與乙○○（即訴外人）之檢體，其相
    對應之各DNA 型別均無矛盾，存在血緣關係之機率為99.999
    9%。被告丙○○與訴外人乙○○既有高達99.9999%之機率具
    有血緣關係，自堪認原告主張被告丙○○非原告自被告丁○○受胎所生，要屬真實，堪以採信。
四、按從子女出生日回溯自181 日起至第302 日止為受胎期間；
    能證明受胎回溯在前項第302 日以前者，以其期間為受胎期
    間。又妻之受胎，係在婚姻關係存續中者，推定其所生子女
    為婚生子女；前項推定，如夫妻之一方能證明妻非自夫受胎
    者，得提起否認之訴，但應於知悉子女出生之日起，1 年內
    為之，民法第1062條、第1063條分別定有明文。經查，本件
    原告與被告丁○○於89年8 月11日結婚，嗣於96年4 月12日
    離婚，雖原告於離婚前之96年1 月11日生下被告丙○○，依
    法推定為原告甲○○與被告丁○○所生。惟參以前開屏東基
    督教醫院所開具之DNA 親子血緣關係諮詢報告單，被告丙○○與訴外人乙○○具有父女血緣關係，被告丙○○實非原告
    自被告丁○○受胎所生。從而，原告於被告丙○○出生（即
    96 年1月11日）後1 年內提起本件否認子女之訴，於法洵屬
    有據，應予准許。
五、訴訟費用裁判之依據：民事訴訟第78條、第85條第1 項前段
    。
中　　華　　民　　國　　96　　年　　12　　月　　6 　　日
                        家事法庭  法  官  林錫凱
右正本證明與原本無異。
如對本判決不服，應於判決送達後20日內向本院提出上訴狀。
中　　華　　民　　國　　96　　年　　12　　月　　6 　　日
                                  書記官  王波君
